臺灣屏東地方法院刑事判決　　　　　　　　　　　　　九十四年度訴字第一０二號
　　公　訴　人　臺灣屏東地方法院檢察署檢察官
　　被　　　告　甲○○
右列被告因違反毒品危害防制條例案件，經檢察官提起公訴（九十四年度毒偵字第七
八、九三號），被告已就被訴事實為有罪之陳述，本院裁定適用簡式審判程序，判決
如左：
    主  文
甲○○連續施用第一級毒品，累犯，處有期徒刑壹年貳月，扣案之注射針筒貳支沒收
。
    事  實
一、甲○○前於民國八十六年間因違反麻醉藥品管理條例案件，經本院以八十六年度
    訴字第九六一號判處有期徒刑五月，並宣告緩刑三年確定。嗣於八十七年間因違
    反麻醉藥品管理條例案件，經依本院裁定送觀察、勒戒後，認無繼續施用毒品之
    傾向，由本院為免訴判決確定。繼於八十八年間又因違反毒品危害防制條例案件
    ，經依本院八十八年度毒聲字第二二○號裁定移送觀察、勒戒後，認有繼續施用
    毒品之傾向，為臺灣屏東地方法院檢察署檢察官聲請強制戒治並提起公訴，強制
    戒治部分依本院八十八年毒聲字第四八三號裁定令入戒治處所施以強制戒治一年
    ，於強制戒治執行滿三月後，成效經評定為合格，經本院以八十八年度毒聲字第
    一五三四號裁定停止戒治，所餘戒治期間付保護管束，惟甲○○於保護管束期間
    有違反保護管束情節重大事由，而為該署檢察官聲請撤銷停戒治，嗣依本院八十
    八年毒聲字第二六六六號裁定撤銷停止強制戒治，並於八十九年八月二十日強制
    戒治期滿執行完畢；提起公訴部分經本院以八十八年度訴字第三八四號判處有期
    徒刑七月確定，上開宣告緩刑部分因而撤銷，甲○○因上開二案件於八十九年八
    月二十一日入監服刑，並接續執行，指揮書執畢日期為九十一年十二月二十日。
    於九十一年二月八日起縮短刑期獲准假釋，至九十一年十一月二十八日因縮刑假
    釋期滿，未經撤銷假釋，以已執行論。
二、詎甲○○於強制戒治執行完畢後五年內，復基於施用第一級毒品海洛因之概括犯
    意，自九十三年六月間某日起（起訴書誤載為自九十三年四月間起，經蒞庭檢察
    官更正）至同年十二月六日下午十一時許止，在屏東縣崁頂鄉○○村○○路六四
    之五號、屏東縣潮州鎮○○路九號王清俊住處等處，以針筒注射之方式，連續施
    用第一級毒品海洛因多次。嗣於九十三年十二月三日上午五時許，為警在屏東縣
    潮州鎮○○路與長安路口查獲，並扣得其所有之注射針筒一支；繼於同年月九日
    上午七時四十分許，為警在屏東縣潮州鎮○○路九號王清俊住處查獲，並扣得其
    所有之注射針筒一支。
三、案經屏東縣警察局潮州分局報請臺灣屏東地方法院檢察署檢察官偵查起訴。
    理  由
一、右揭犯罪事實，業據被告甲○○於本院審理時坦承不諱，又其二次為警查獲後所
    採集之尿液送檢驗結果，均呈嗎啡陽性反應，有屏東縣衛生局煙毒及麻醉藥品類
    委託檢驗結果通知書二份在卷可憑，復有扣案之注射針筒二支可資佐證，足認被
    告之自白與事實相符，應堪採信。再被告曾於八十七年間因違反麻醉藥品管理條
    例案件，經依本院裁定送觀察、勒戒後，認無繼續施用毒品之傾向，由本院為免
    訴判決確定，繼於八十八年間又因違反毒品危害防制條例案件，經依本院八十八
    年度毒聲字第二二○號裁定移送觀察、勒戒後，認有繼續施用毒品之傾向，依本
    院八十八年毒聲字第四八三號裁定令入戒治處所施以強制戒治一年，於強制戒治
    執行滿三月後，成效經評定為合格，經本院以八十八年度毒聲字第一五三四號裁
    定停止戒治，所餘戒治期間付保護管束，惟被告於保護管束期間有違反保護管束
    情節重大事由，嗣依本院八十八年毒聲字第二六六六號裁定撤銷停止強制戒治，
    並於八十九年八月二十日強制戒治期滿執行完畢等情，有臺灣高等法院被告全國
    前案紀錄表一份附卷足憑。本件事證明確，被告於強制戒治執行完畢後五年內再
    施用海洛因之犯行，堪以認定。
二、核被告甲○○所為，係犯毒品危害防制條例第十條第一項施用第一級毒品罪。其
    因施用而持有海洛因之低度行為，為施用之高度行為所吸收，均不另論罪。被告
    先後多次施用海洛因犯行，時間緊接，犯罪構成要件相同，顯係基於概括犯意為
    之，應依連續犯之規定論以一罪，並加重其刑。又被告前於八十六年間因違反麻
    醉藥品管理條例案件，經本院以八十六年度訴字第九六一號判處有期徒刑五月，
    並宣告緩刑三年確定，繼於八十八年間又因違反毒品危害防制條例案件，經本院
    以八十八年度訴字第三八四號判處有期徒刑七月確定，上開宣告緩刑部分因而撤
    銷，被告因上開二案件於八十九年八月二十一日入監服刑，並接續執行，指揮書
    執畢日期為九十一年十二月二十日，於九十一年二月八日起縮短刑期獲准假釋，
    至九十一年十一月二十八日因縮刑假釋期滿，未經撤銷假釋，以已執行論，有臺
    灣高等法院被告全國前案紀錄表一紙在卷可按，其受有期徒刑之執行完畢後，五
    年之內再犯有期徒刑以上刑之本罪，為累犯，應依法加重其刑並遞加之。爰審酌
    被告前經一次觀察勒戒、一次強制戒治後，仍未能自我克制以戒除毒癮，其施用
    毒品足以戕害自身健康，並生對於社會安全與公共秩序之潛在危害，惟念其犯罪
    後已能坦承犯行，態度尚屬良好等一切情狀，量處如主文所示之刑。扣案之注射
    針筒二支，係被告所有供犯罪所用之物，業據其供明在卷，應依刑法第三十八條
    第一項第二款之規定宣告沒收。
據上論斷，應依刑事訴訟法第二百七十三條之一第一項、第二百九十九條第一項前段
，毒品危害防制條例第十條第一項，刑法第十一條前段、第五十六條、第四十七條、
第三十八條第一項第二款，判決如主文。
本案經檢察官鄭伊均到庭執行職務。
中      華      民      國    九十四    年      三      月      十一    日
                                      臺灣屏東地方法院刑事第五庭
                                          法  官  楊文廣
右正本證明與原本無異。
如不服本判決應於收受本判決後送達後十日內向本院提出上訴書狀，其未敘述上訴理
由者，並得於提起上訴後十日內向本院補提理由書狀（均須按他造當事人之人數附繕
本 ）「切勿逕送上級法院」
                                          書記官  陳月珍
中      華      民      國    九十四    年      三      月      十一    日
附錄所犯法條：
毒品危害防制條例第十條第一項
施用第一級毒品者，處六月以上五年以下有期徒刑。
